# 增资导致的丧控的处理数据核对问题

提问人：1226829524 时间：2021-08-04 11:11:00
老师您好：关于增资导致的丧控的处理有个疑问如下：
1 、案例介绍：
2014-6-30日，A公司支付银行存款 9000 万元，取得B公司60%股份，B公司成为A公司的控股子公司；当日B公司可辨认净资产公允价值为10000 万元；2015-12-31日，B公司向其他投资方定向增发股份 3950 万元，A公司对B公司的持股比例由60%下降至48%，丧失了对B公司控制权但能施加重大影响。 2014-7-1日至2014-12-31实现净利润为 200 万元； 2015 年 1 月至 2015 年 12 月 31 日实现净利润为 500 万元；其他综合收益为 100万元。2015-12-31日，A公司持有B公司48%股份的公允价值为 9500 万元。
上述问题有两种处理方案：
方案一：用新增净资产价值*新增持股比例与原持股比例比较计算个别报表中调整金额具体如下
1 、新增净资产份额 3950*新持股比例 0.48 =1896；
2 、个别报表中确认股让成本=9000/0.6*(0.6-0.48)=1800;
3. 个别报表 中确认处置收益=1896-1800=96；
4 、长投权益法调整金额=（200+500+100）*0.48=384
5 、调整后个别报表中长投价值为=9000+96+384=9480
6 、B公司可持续计算价值为=10000+200+500+100=10800+3950=14750
7 、对应48%股权价值为=14750*0.48=7080
8 、与个别报表中长投差异为=7080-9480=-2400
9 、差异原因为商誉3000/0.6*0.48=2400
10 、最终确认的长投价值为7080+2400=9480
方案一方案一 处 理完成后 长 投价投价 值 与所与所 处 理理 B 公司所有者 权 益能互相勾稽方案二：用瑞华研究第三章： 长期股股权投资与企业合并业务问题 股东非同比例增资导致原控股股东丧失控制权的会计处理（案例来源：
瑞华研究第 791 页）WORD版处理：
1 、同比例增资（暂不考虑利润及其他综合收益变化）
增资金额如下：A公司增资金额为=3950 0.6=2370 B 公司增资金额为 =3950 0.4=1580
增资后A公司持股金额为：6000+2370=8370；B公司持股金额为4000+1580=5580
2 、视同增资后原价马上转让对应股权至48%
转让成本为=8370/0.6*(0.6-0.48)=1674
3.个别报表中确认转让收益为 2370-1674=696
4.个别报表权益法调整金额=800*0.48=384
5 、个别报表中长投价值为=9000+2370-1674+384=10080
6 、B公司可持续计算价值为=10000+200+500+100=10800+3950=14750
7 、对应48%股权价值为=14750*0.48=7080
8 、与个别报表中长投差异为=7080-10080=-3000
9 、差异原因为商誉 3000
方案一方案一 处 理完成后 长 投价投价 值 与所与所 处 理理 B 公司所有者 权 益不能互相勾稽我的我的 问题 是是：： 这 个第二个方案 为 什什么么 计 算出来的 结 果和第一个不一致呢？呢？
上述上述 问题 不影不影响响合并合并 报 表中表中 长 投的列示，，因因 为 合并合并 报 表中表中 长 投公允价 值 都都 进 行了行了 调 整整，，即合并即合并 报 表中列示的是公允价 值上述上述 问题 也不影也不影响响合并合并 报 表中最表中最 终 确确 认 的投的投 资 收益收益，，因因 为 不管差不管差异异是多少在 调 整整 长 投的公允价 值时 都相都相 应调 整至投整至投 资 收益里了但是但是 这 个地方个地方 为 什什么么不一致不一致呢？？？？百思不得其解
幸苦老幸苦老 师给 指点一下
多多 谢 了。了。

回答人：chenyiwei
你的“方法二”计算有误。增资后的长期股权投资账面价值应为9000+2370=11370，因此处置12%股权对应的成本是11370*12%/60%=2274，处置损益（个别报表层面）=2370-2274=96，和“方法一”一致。